臺灣臺東地方法院刑事裁定
                                     110年度東秩字第19號
移送機關    臺東縣警察局臺東分局
被移送人    王為統



上列被移送人因違反社會秩序維護法案件，經移送機關以民國11
0年5月4日信警偵字第11000112669號移送書移送審理，本院裁定
如下：   
    主  文
王為統吸食煙毒或麻醉藥品以外之迷幻物品，處罰鍰新臺幣壹萬
元。扣案裝有強力膠之塑膠袋壹只沒入。 
    事實及理由
一、被移送人王為統於下列時、地，有違反社會秩序維護法第66
    條第1款之行為：
　㈠時間：民國110年4月23日上午8時16分許。
　㈡地點：臺東縣○○市○○路000號即摩斯漢堡停車場。
　㈢行為：被移送人於上揭時、地，以塑膠袋盛裝煙毒或麻醉藥
    品以外之迷幻物品強力膠，搓揉塑膠袋後以口鼻吸食之。
二、上開事實，有下列之證據證明屬實：
  ㈠臺東縣警察局勤務指揮中心受理110報案紀錄單1份。
  ㈡臺東縣警察局臺東分局搜索扣押筆錄、扣押物品目錄表、刑
    案現場測繪圖、刑案現場照片各1份及密錄器光碟1片。
三、訊據被移送人雖否認有於上揭時、地吸食強力膠，辯稱：伊
    於同日上午7時許在學士書局購買強力膠，伊沒有吸強力膠
    ，僅將強力膠注入塑膠袋內搓揉云云。惟查，110年4月23日
    上午8時16分因有民眾報案稱流浪漢在該處停車場吸食強力
    膠，員警獲報後於同年月8時34分到場，被移送人在場並自
    行從口袋取出裝有強力膠之塑膠袋交付員警乙節，有上開報
    案紀錄單及刑案現場照片可證（見警卷第4頁、第15頁至第1
    6頁）；被移送人復陳稱：伊於同日上午7時許在學士書局購
    買強力膠，有將強力膠注入塑膠袋內搓揉，每天都有買強力
    膠放在袋子裡搓揉等語（見警卷第2頁），堪認被移送人確
    於上開時、地以塑膠袋盛裝強力膠搓揉後以口鼻吸食。被移
    送人固辯稱：伊僅搓揉裝有強力膠之塑膠袋而未吸食云云。
    惟強力膠係供黏貼物品之用，因黏性極強，一般使用時均會
    避免與其他物品接觸或分裝以免沾黏，被移送人竟每日購買
    強力膠並置於塑膠袋內揉搓，核與強力膠一般使用方式有違
    ，顯係搓揉供吸食之用，被移送人所辯自不足採。
四、按吸食或施打煙毒或麻醉藥品以外之迷幻物品者，處3日以
    下拘留或新臺幣18,000元以下罰鍰，社會秩序維護法第66條
    第1款定有明文。而一般人於吸食強力膠後，除有生理反應
    外，並會產生心理上之變化，能使個人知覺、經驗改變，情
    緒極端變化，與現實脫節，甚至有精神與軀體分離之感等情
    形，強力膠應屬迷幻物，且非「肅清煙毒條例」（現該條例
    已修正為「毒品危害防制條例」）或「麻醉藥品管理條例」
    （現該條例已修正為「管制藥品管理條例」）所指之毒品或
    管制藥品，是應屬社會秩序維護法第66條第1款所規範之範
    圍。經查，被移送人於上揭時、地吸食強力膠，業經本院認
    定如前，爰依前揭規定依法裁罰。爰審酌被移送人所為，已
    足生負面影響於公共秩序及社會安寧，兼衡酌其犯後否認犯
    行之態度，前有多次違反社會秩序維護法第66條第1款遭裁
    罰之紀錄，及違反社會秩序維護法之情節與所生危害之程度
    等一切情狀，裁處如主文所示之罰鍰。
五、扣案裝有強力膠之塑膠袋1只，係供被移送人違反社會秩序
    維護法行為所用之物，且屬被移送人所有，爰依社會秩序維
    護法第22條第3項前段沒入之。
六、依社會秩序維護法第46條第1項、第66條第1款、第22條第3
    項前段，裁定如主文。
中　　華　　民　　國　　110 　年　　6 　　月　　25　　日
                  臺東簡易庭  法  官  鍾  晴
以上正本證明與原本無異。
如不服本裁定，應於裁定送達後5日內向本院提出抗告狀（須附
繕本）。「切勿逕送上級法院」
                              書記官  許惠棋
中　　華　　民　　國　　110 　年　　6 　　月　　25　　日

社會秩序維護法
第66條第1款
有左列各款行為之一者，處3 日以下拘留或新臺幣1 萬8000元以
下罰鍰：
一、吸食或施打煙毒或麻醉藥品以外之迷幻物品者。